hu_hu.affix
SFX I ok aiméul ok
SFX I ok aimétól ok
SFX I ok aimét ok
SFX I ok aiméról ok
SFX I ok aimért ok
SFX I ok aiméra ok
SFX I ok aiménál ok
SFX I ok aiménak ok
SFX I ok aimén ok
SFX I ok aiméiért ok
SFX I ok aiméivá ok
SFX I ok aiméival ok
SFX I ok aiméiul ok
SFX I ok aiméitól ok
SFX I ok aiméit ok
SFX I ok aiméiról ok
SFX I ok aiméira ok
SFX I ok aiméinál ok
SFX I ok aiméinak ok
SFX I ok aiméin ok
SFX I ok aiméiig ok
SFX I ok aiméihoz ok
SFX I ok aiméig ok
SFX I ok aiméiból ok
SFX I ok aiméiban ok
SFX I ok aiméiba ok
SFX I ok aiméi ok
SFX I ok aiméhoz ok
SFX I ok aiméból ok
SFX I ok aiméban ok
SFX I ok aiméba ok
SFX I ok aimé ok
SFX I ok aimul ok
SFX I ok aimtól ok
SFX I ok aimról ok
SFX I ok aimra ok
SFX I ok aimon ok
SFX I ok aimnál ok
SFX I ok aimnak ok
SFX I ok aimmá ok
SFX I ok aimmal ok
SFX I ok aimként ok
SFX I ok aimkor ok
SFX I ok aimig ok
SFX I ok aimhoz ok
SFX I ok aimból ok
SFX I ok aimban ok
SFX I ok aimba ok
SFX I ok aimat ok
SFX I ok aim ok
SFX I ok aikéért ok
SFX I ok aikévá ok
SFX I ok aikéval ok
SFX I ok aikéul ok
SFX I ok aikétól ok
SFX I ok aikét ok
SFX I ok aikéról ok
SFX I ok aikért ok
SFX I ok aikéra ok
SFX I ok aikénál ok
SFX I ok aiként ok
SFX I ok aikénak ok
SFX I ok aikén ok
SFX I ok aikéiért ok
SFX I ok aikéivá ok
SFX I ok aikéival ok
SFX I ok aikéiul ok
SFX I ok aikéitól ok
SFX I ok aikéit ok
SFX I ok aikéiról ok
SFX I ok aikéira ok
SFX I ok aikéinál ok
SFX I ok aikéinak ok
SFX I ok aikéin ok
SFX I ok aikéiig ok
SFX I ok aikéihoz ok
SFX I ok aikéig ok
SFX I ok aikéiból ok
SFX I ok aikéiban ok
SFX I ok aikéiba ok
SFX I ok aikéi ok
SFX I ok aikéhoz ok
SFX I ok aikéból ok
SFX I ok aikéban ok
SFX I ok aikéba ok
SFX I ok aiké ok
SFX I ok aikul ok
SFX I ok aiktól ok
SFX I ok aikról ok
SFX I ok aikra ok
SFX I ok aikor ok
SFX I ok aikon ok
SFX I ok aiknál ok
SFX I ok aiknak ok
SFX I ok aikként ok
SFX I ok aikká ok
SFX I ok aikkor ok
SFX I ok aikkal ok
SFX I ok aikig ok
SFX I ok aikhoz ok
SFX I ok aikból ok
SFX I ok aikban ok
SFX I ok aikba ok
SFX I ok aikat ok
SFX I ok aik ok
SFX I ok aiig ok
SFX I ok aihoz ok
SFX I ok aidéért ok
SFX I ok aidévá ok
SFX I ok aidéval ok
SFX I ok aidéul ok
SFX I ok aidétól ok
SFX I ok aidét ok
SFX I ok aidéról ok
SFX I ok aidért ok
SFX I ok aidéra ok
SFX I ok aidénál ok
SFX I ok aidénak ok
SFX I ok aidén ok
SFX I ok aidéiért ok
SFX I ok aidéivá ok
SFX I ok aidéival ok
SFX I ok aidéiul ok
SFX I ok aidéitól ok
SFX I ok aidéit ok
SFX I ok aidéiról ok
SFX I ok aidéira ok
SFX I ok aidéinál ok
SFX I ok aidéinak ok
SFX I ok aidéin ok
SFX I ok aidéiig ok
SFX I ok aidéihoz ok
SFX I ok aidéig ok
SFX I ok aidéiból ok
SFX I ok aidéiban ok
SFX I ok aidéiba ok
SFX I ok aidéi ok
SFX I ok aidéhoz ok
SFX I ok aidéból ok
SFX I ok aidéban ok
SFX I ok aidéba ok
SFX I ok aidé ok
SFX I ok aidul ok
SFX I ok aidtól ok
SFX I ok aidról ok
SFX I ok aidra ok
SFX I ok aidon ok
SFX I ok aidnál ok
SFX I ok aidnak ok
SFX I ok aidként ok
SFX I ok aidkor ok
SFX I ok aidig ok
SFX I ok aidhoz ok
SFX I ok aiddá ok
SFX I ok aiddal ok
SFX I ok aidból ok
SFX I ok aidban ok
SFX I ok aidba ok
SFX I ok aidat ok
SFX I ok aid ok
SFX I ok aiból ok
SFX I ok aiban ok
SFX I ok aiba ok
SFX I ok ai ok
SFX I ok a [^dt]ok
SFX I ek ünkül ek
SFX I ek ünkön ek
SFX I ek ünkéül ek
SFX I ek ünkéért ek
SFX I ek ünkévé ek
SFX I ek ünkével ek
SFX I ek ünkétől ek
SFX I ek ünkét ek
SFX I ek ünkéről ek
SFX I ek ünkért ek
SFX I ek ünkére ek
SFX I ek ünkénél ek
SFX I ek ünkének ek
SFX I ek ünkén ek
SFX I ek ünkéiül ek
SFX I ek ünkéiért ek
SFX I ek ünkéivé ek
SFX I ek ünkéivel ek
SFX I ek ünkéitől ek
SFX I ek ünkéit ek
SFX I ek ünkéiről ek
SFX I ek ünkéire ek
SFX I ek ünkéinél ek
SFX I ek ünkéinek ek
SFX I ek ünkéin ek
SFX I ek ünkéiig ek
SFX I ek ünkéihez ek
SFX I ek ünkéig ek
SFX I ek ünkéiből ek
SFX I ek ünkéiben ek
SFX I ek ünkéibe ek
SFX I ek ünkéi ek
SFX I ek ünkéhez ek
SFX I ek ünkéből ek
SFX I ek ünkében ek
SFX I ek ünkébe ek
SFX I ek ünké ek
SFX I ek ünktől ek
SFX I ek ünkről ek
SFX I ek ünkre ek
SFX I ek ünknél ek
SFX I ek ünknek ek
SFX I ek ünkként ek
SFX I ek ünkké ek
SFX I ek ünkkor ek
SFX I ek ünkkel ek
SFX I ek ünkig ek
SFX I ek ünkhöz ek
SFX I ek ünket ek
SFX I ek ünkből ek
SFX I ek ünkben ek
SFX I ek ünkbe ek
SFX I ek ünk/& ek
SFX I ek ünk ek
SFX I ek ükül ek
SFX I ek ükön ek
SFX I ek ükéül ek
SFX I ek ükéért ek
SFX I ek ükévé ek
SFX I ek ükével ek
SFX I ek ükétől ek
SFX I ek ükét ek
SFX I ek ükéről ek
SFX I ek ükért ek
SFX I ek ükére ek
SFX I ek ükénél ek
SFX I ek ükének ek
SFX I ek ükén ek
SFX I ek ükéiül ek
SFX I ek ükéiért ek
SFX I ek ükéivé ek
SFX I ek ükéivel ek
SFX I ek ükéitől ek
SFX I ek ükéit ek
SFX I ek ükéiről ek
SFX I ek ükéire ek
SFX I ek ükéinél ek
SFX I ek ükéinek ek
SFX I ek ükéin ek
SFX I ek ükéiig ek
SFX I ek ükéihez ek
SFX I ek ükéig ek
SFX I ek ükéiből ek
SFX I ek ükéiben ek
SFX I ek ükéibe ek
SFX I ek ükéi ek
SFX I ek ükéhez ek
SFX I ek ükéből ek
SFX I ek ükében ek
SFX I ek ükébe ek
SFX I ek üké ek
SFX I ek üktől ek
SFX I ek ükről ek
SFX I ek ükre ek
SFX I ek üknél ek
SFX I ek üknek ek
SFX I ek ükként ek
SFX I ek ükké ek
SFX I ek ükkor ek
SFX I ek ükkel ek
SFX I ek ükig ek
SFX I ek ükhöz ek
SFX I ek üket ek
SFX I ek ükből ek
SFX I ek ükben ek
SFX I ek ükbe ek
SFX I ek ük/& ek
SFX I ek ük ek
SFX I ek ön [öüű]vek
SFX I ek éül [^dt]ek
SFX I ek ééül [^dt]ek
SFX I ek ééért [^dt]ek
SFX I ek éévé [^dt]ek
SFX I ek éével [^dt]ek
SFX I ek éétől [^dt]ek
SFX I ek éét [^dt]ek
SFX I ek ééről [^dt]ek
SFX I ek éért [^dt]ek
SFX I ek éére [^dt]ek
SFX I ek éénél [^dt]ek
SFX I ek éének [^dt]ek
SFX I ek één [^dt]ek
SFX I ek ééiül [^dt]ek
SFX I ek ééiért [^dt]ek
SFX I ek ééivé [^dt]ek
SFX I ek ééivel [^dt]ek
SFX I ek ééitől [^dt]ek
SFX I ek ééit [^dt]ek
SFX I ek ééiről [^dt]ek
SFX I ek ééire [^dt]ek
SFX I ek ééinél [^dt]ek
SFX I ek ééinek [^dt]ek
SFX I ek ééin [^dt]ek
SFX I ek ééiig [^dt]ek
SFX I ek ééihez [^dt]ek
SFX I ek ééig [^dt]ek
SFX I ek ééiből [^dt]ek
SFX I ek ééiben [^dt]ek
SFX I ek ééibe [^dt]ek
SFX I ek ééi [^dt]ek
SFX I ek ééhez [^dt]ek
SFX I ek ééből [^dt]ek
SFX I ek éében [^dt]ek
SFX I ek éébe [^dt]ek
SFX I ek éé [^dt]ek
SFX I ek évé [^dt]ek
SFX I ek ével [^dt]ek
SFX I ek étől [^dt]ek
SFX I ek ét [^dt]ek
SFX I ek éről [^dt]ek
SFX I ek ére [^dt]ek
SFX I ek énél [^dt]ek
SFX I ek ének [^dt]ek
SFX I ek én [^dt]ek
SFX I ek éig [^dt]ek
SFX I ek éhez [^dt]ek
SFX I ek éből [^dt]ek
SFX I ek ében [^dt]ek
SFX I ek ébe [^dt]ek
SFX I ek etekül ek
SFX I ek etekéül ek
SFX I ek etekéért ek
SFX I ek etekévé ek
SFX I ek etekével ek
SFX I ek etekétől ek
SFX I ek etekét ek
SFX I ek etekéről ek
SFX I ek etekért ek
SFX I ek etekére ek
SFX I ek etekénél ek
SFX I ek etekének ek
SFX I ek etekén ek
SFX I ek etekéiül ek
SFX I ek etekéiért ek
SFX I ek etekéivé ek
SFX I ek etekéivel ek
SFX I ek etekéitől ek
SFX I ek etekéit ek
SFX I ek etekéiről ek
SFX I ek etekéire ek
SFX I ek etekéinél ek
SFX I ek etekéinek ek
SFX I ek etekéin ek
SFX I ek etekéiig ek
SFX I ek etekéihez ek
SFX I ek etekéig ek
SFX I ek etekéiből ek
SFX I ek etekéiben ek
SFX I ek etekéibe ek
SFX I ek etekéi ek
SFX I ek etekéhez ek
SFX I ek etekéből ek
SFX I ek etekében ek
SFX I ek etekébe ek
SFX I ek eteké ek
SFX I ek etektől ek
SFX I ek etekről ek
SFX I ek etekre ek
SFX I ek eteknél ek
SFX I ek eteknek ek
SFX I ek etekként ek
SFX I ek etekké ek
SFX I ek etekkor ek
SFX I ek etekkel ek
SFX I ek etekig ek
SFX I ek etekhez ek
SFX I ek eteket ek
SFX I ek eteken ek
SFX I ek etekből ek
SFX I ek etekben ek
SFX I ek etekbe ek
SFX I ek etek/& ek
SFX I ek etek ek
SFX I ek et ek
SFX I ek estül ek
SFX I ek enkénti/VG× ek
SFX I ek enként ek
SFX I ek en evek
SFX I ek emül ek
SFX I ek eméül ek
SFX I ek eméért ek
SFX I ek emévé ek
SFX I ek emével ek
SFX I ek emétől ek
SFX I ek emét ek
SFX I ek eméről ek
SFX I ek emért ek
SFX I ek emére ek
SFX I ek eménél ek
SFX I ek emének ek
SFX I ek emén ek
SFX I ek eméiül ek
SFX I ek eméiért ek
SFX I ek eméivé ek
SFX I ek eméivel ek
SFX I ek eméitől ek
SFX I ek eméit ek
SFX I ek eméiről ek
SFX I ek eméire ek
SFX I ek eméinél ek
SFX I ek eméinek ek
SFX I ek eméin ek
